臺灣高等法院刑事裁定
111年度聲字第3251號
聲  請  人  臺灣高等檢察署檢察官
受  刑  人
即  被  告  張庭耀






上列聲請人因受刑人數罪併罰有二裁判以上，聲請定其應執行之
刑（聲請案號：111年度執聲字第1516號），本院裁定如下：
    主  文
張庭耀犯如附表所示各罪所處之刑，應執行拘役捌拾伍日，如易
科罰金，以新臺幣壹仟元折算壹日。
    理  由
一、聲請意旨略以：受刑人張庭耀因妨害自由等數罪，先後經判
    決確定如附表，應依刑法第53條、第51條第6款規定，定其
    應執行之刑，爰依刑事訴訟法第477條第1項聲請裁定等語。
二、按裁判確定前犯數罪者，併合處罰之；數罪併罰，有二裁判
    以上者，依刑法第51條之規定，定其應執行之刑；宣告多數
    拘役者，於各刑中之最長期以上，各刑合併之刑期以下，定
    其刑期，但不得逾120日；刑法第50條、第53條、第51條第6
    款分別定有明文。次按法律上屬於自由裁量之事項，有其外
    部性界限及內部性界限，並非概無拘束。依據法律之具體規
    定，法院應在其範圍選擇為適當之裁判者，為外部性界限；
    而法院為裁判時，應考量法律之目的，及法律秩序之理念所
    在者，為內部性界限。法院為裁判時，二者均不得有所踰越
    。在數罪併罰，有二裁判以上，定其應執行之刑時，固屬於
    法院自由裁量之事項，然仍應受前揭外部性界限及內部性界
    限之拘束；上開更定之應執行刑，不應比前定之應執行刑加
    計其他裁判所處刑期後為重，否則即與法律秩序理念及法律
    目的之內部界限有違，難認適法（最高法院80年台非字第47
    3號判例、93年度台非字第192號判決意旨可資參照）。
三、經查：
(一)受刑人所犯如附表所示之罪，前經臺灣臺北地方法院、本院
    分別判處如附表所示之刑，均經分別確定在案。另附表編號
    3所示之罪，雖經諭知緩刑2年，惟該緩刑業經臺灣臺北地方
    法院以111年度撤緩字第46號裁定撤銷緩刑宣告，嗣經本院
    以111年度抗字第771號裁定抗告駁回確定，刑法第74條規定
    之緩刑，係採暫緩刑罰執行之立法例，其本質為執行之障礙
    ，嗣後如撤銷緩刑，祇是除去原本不得執行之限制，並不影
    響有罪判決所科處之罪名及刑度，故就業經撤銷緩刑之有罪
    判決聲請定其應執行之刑，其判決確定時點之認定，自應以
    該實體判決之原確定日為準（最高法院105年度台非字第186
    號判決意旨參照），故附表編號3之罪之判決確定時點，自
    應以該實體判決之原確定日即109年10月15日為準。查附表
    所示各罪均為編號1所示案件裁判確定前所犯，本院亦為最
    後事實審法院，有各該刑事判決書及本院被告前案紀錄表在
    卷可稽。茲檢察官聲請定其應執行之刑，本院審核認聲請為
    適當，應予准許。並審酌刑法第51條第6款原係採限制加重
    原則，而非累加原則之意旨，又附表編號1至2所示之罪，曾
    經臺灣臺北地方法院109年度聲字第1097號裁定應執行拘役6
    5日，暨附表所示各罪宣告刑總和上限等內、外部性界限，
    並考量受刑人之各該犯罪類型、行為態樣、手段、動機等事
    項，依刑法第51條第6款規定，就附表所示各罪所處之刑，
    定其應執行之刑如主文所示，暨諭知如易科罰金之折算標準
    。
(二)按裁判確定前犯數罪併合處罰之案件，有二以上裁判，應依
    刑法第51條第5款至第7款定應執行之刑，茍經檢察官聲請時
    ，最後事實審法院即應以裁定定其應執行之刑，殊不能因數
    罪中之一部分犯罪之刑業經執行完畢，即謂與刑法第50條規
    定「裁判確定前犯數罪者，併合處罰」之要件不符（最高法
    院104年度台抗字第899號判決要旨參照）；又數罪併罰之數
    刑罰有部分縱已執行完畢，於嗣後與他罪合併定執行刑，乃
    由檢察官換發執行指揮書執行應執行刑時，其前已執行之有
    期徒刑部分，應予扣除而已，非謂此種情形即不符數罪併罰
    要件（最高法院104年度台抗字第907號判決亦同此意旨）。
    本件受刑人所犯附表編號1至2所示之罪雖已執行完畢，有本
    院被告前案紀錄表附卷可稽，惟與附表編號3所示之罪合於
    數罪併罰之要件，揆諸前揭說明，仍應就附表編號1至3所示
    之罪所處之刑，合併定應執行刑。
四、據上論斷，依刑事訴訟法第477條第1項，刑法第53條、第51
    條第6款、第41條第1項前段，裁定如主文。
中　　華　　民　　國　　111 　年　　10　　月　　19　　日
                  刑事第九庭    審判長法　官  潘翠雪
                                      法　官  陳筱珮
                                      法　官  俞秀美
以上正本證明與原本無異。
不得抗告。
                                      書記官  謝崴瀚  
中　　華　　民　　國　　111 　年　　10　　月　　21　　日

附表　　　　　　　　　
編　　　　　號  1 2 3 罪　　　　　名  傷害 傷害 妨害自由 宣　　告　　刑  拘役30日 拘役40日 拘役30日  犯　罪　日　期  107/07/26 108/03/21 108/04/18  偵查(自訴)機關 年　度　案　號  臺北地檢107年度偵字第24146號 臺北地檢108年度調偵緝字第234號 士林地檢108年度偵緝字第1101號、108年度偵字第6994號 最　後 事實審 法　  院 臺北地院 臺北地院 臺灣高院  案 　 號 108年度審簡字第 596號 108年度簡字第 3421號 109年度上易字第 1614號  判決日期 108/04/19 109/01/31 109/10/15 確　定 判　決 法 　院 臺北地院 臺北地院 臺灣高院  案　 號 108年度審簡字第 596號 108年度簡字第 3421號 109年度上易字第 1614號  判決日期 108/05/14 109/05/08 109/10/15  是否為得易科 罰 金 之 案  件  是 是 是 備           註  臺北地檢109年度執更字第1405號 （編號1、2已定刑為拘役65日，已執畢）  士林地檢109年度執緩字第303號 （111執撤緩41：業經高等法院111年抗字第771號裁定撤銷緩刑宣告）